臺灣臺中地方法院刑事判決　　　　　　100年度侵訴字第105號
公　訴　人　臺灣臺中地方法院檢察署檢察官
被　　　告　陳崑昌
指定辯護人　本院公設辯護人　梁乃莉　
上列上訴人因妨害性自主案件，經檢察官提起公訴（100年度偵
緝字第839號），本院判決如下：
    主    文
陳崑昌對未滿十四歲之女子以違反其意願之方法而為性交之行為
，處有期徒刑柒年陸月。
    犯罪事實
一、陳崑昌與劉彩霞之姊姊劉昀臻係男女朋友，2人自民國94年
    間起至99年8月止，同居在臺中市○○街某處（詳卷）。甲
    女（91年9月間出生，警詢及偵查中代號為0000-00000，真
    實姓名及年籍詳見卷內所附之代號與真實姓名照表）係未滿
    14歲之兒童，自5歲起即由渠母親乙女（警詢及偵查中代號
    為0000-00000A，真實姓名及年籍詳見卷內所附之代號與真
    實姓名照表）交由劉彩霞全日照顧。劉彩霞於99年7月間某
    日，因上班未及能接送甲女下課，乃委由劉昀臻代為照料甲
    女，詎陳崑昌竟基於未滿十四歲之女子以違反其意願之方法
    而為性交之犯意，趁劉昀臻於當日傍晚外出買菜，甲女與其
    單獨在家之機會，在上開九龍街處所客廳內桌子旁，利用其
    坐在椅子上，甲女坐在其大腿上在桌上畫畫之機會，將手伸
    入甲女之內褲內，再以手指插入甲女陰道，並有親吻甲女嘴
    巴之舉動，而甲女因年幼不敢反應且恐陳崑昌會責罵，又在
    客觀情形上，甲女坐於其大腿上，手臂復往前伸入內褲，甲
    女之身體活動自由已受控制，甲女之性自主決定權遭受壓抑
    ，陳崑昌即以此違反甲女意願之方法，對甲女為強制性交行
    為。嗣於99年11月27日，甲女遭同學踢到下體，經學校告知
    劉彩霞後，劉彩霞於99年12月1日帶同甲女至臺中市○區○
    ○路之黃婦產科診所就醫，該診所開立藥劑，甲女於週五返
    回其祖母家中，洗澡時其祖母見及上開藥劑，乃將此事告知
    乙女，乙女察覺有異，詢問甲女，甲女始告知上情。
二、案經乙女訴由臺中市政府警察局報告臺灣臺中地方法院檢察
    署檢察官偵查起訴。
    理    由
一、證據能力之說明：
（一）刑事訴訟法第159條之1第2項規定：「被告以外之人於偵
      查中向檢察官所為之陳述，除顯有不可信之情況者外，得
      為證據。」，故被告以外之人於偵查中向檢察官所為之陳
      述，其性質要屬傳聞證據，但依該項立法理由之說明，現
      階段刑事訴訟法規定檢察官代表國家偵查犯罪、實施公訴
      ，依法其有訊問被告、證人及鑑定人之權，證人、鑑定人
      且須具結，而實務運作時，偵查中檢察官向被告以外之人
      所取得之陳述，原則上均遵守法律規定，不致違法取供，
      其可信性極高，為兼顧理論與實務，在除顯有不可信之情
      況者外，被告以外之人於偵查中向檢察官所為之陳述，得
      為證據。所謂「顯有不可信之情況」，係指陳述是否出於
      供述者之真意，有無違法取供情事之信用性而言，故應就
      偵查筆錄製作之原因、過程及其功能等加以觀察其信用性
      ，據以判斷該項陳述是否有顯不可信之情況，並非對其陳
      述內容之證明力如何加以論斷（最高法院94年度臺上字第
      629號判決意旨可資參照）。經查，本案證人即被害人甲
      女於偵查中之證述、證人劉彩霞於偵查中具結證述之內容
      ，查無前述之顯有不可信之情況，依上開之說明，具有證
      據能力，另再經本院將上開證人筆錄提示予被告供其閱覽
      並告以要旨，則該證人2人於偵查中之陳述即屬完足調查
      之證據，而得作為判斷之依據。
（二）按證人應命具結，但未滿16歲者，不得令其具結，刑事訴
      訟法第186條第1項第1款定有明文。又證人於審判中所為
      之陳述，有證據能力，亦可由刑事訴訟法第159條第1項意
      旨得知。本案證人即被害人甲女於偵查中及本院審理時所
      為之證述，既係在檢察官、法院訊問所為之陳述，且因其
      係未滿16歲，方未行具結，故其於檢察官偵查〔另參照前
      述（一）之說明〕、法院審理時所為之證述，雖未經具結
      ，仍有證據能力。
（三）依性侵害犯罪防治法第10條第1項「醫院、診所對於被害
      人，不得無故拒絕診療及開立驗傷診斷書。」、同條第3
      項「第一項驗傷診斷書之格式，由中央衛生主管機關會商
      有關機關定之。」以及同法第11條有關驗傷取證、保全證
      物及鑑驗等規定，係為防治性侵害犯罪及保護被害人權益
      ，對於被害人驗傷及取證所為之特別規定，其依此項規定
      所製作之驗傷診斷書，應屬刑事訴訟法第159條第1項「法
      律有規定」之傳聞證據之例外（最高法院95年度臺上字第
      5026號判決意旨參照）。本案列為證據之中國醫藥大學附
      設醫院受理疑似性侵害事件驗傷診斷書1紙，依上開說明
      有證據能力。
（四）按公務員職務上製作之紀錄文書、證明文書，及從事業務
      之人於業務上或通常業務過程所須製作之紀錄文書、證明
      文書，除顯有不可信之情況外，得為證據，刑事訴訟法第
      159條之4第1、2款定有明文。本案下述所使用之證人甲女
      之戶役政查詢資料、就讀學校之護理紀錄各1份，以及證
      人甲女之病歷及診療單據各1紙，分別係屬公務員、從事
      業務之人員於通常業務過程所為之紀錄文書，無預見日後
      可能會被提供作為證據之偽造動機，且查無其他顯然不可
      信之情況，依上揭條文規定，得作為證據。
二、認定犯罪事實所憑之證據及理由：
    訊據被告矢口否認有於犯罪事實所載之時地，以違反證人甲
    女意願之方法，以手指插入證人甲女陰道，而對未滿十四歲
    之甲女為性交之行為，辯稱：其與劉昀臻是男女朋友，99年
    7月間甲女的褓母劉彩霞偶而委託其跟劉昀臻照顧甲女，劉
    彩霞曾經以電話跟劉昀臻說，甲女洗澡時有說她下體紅紅的
    會痛，劉昀臻有告知其此事，其跟劉昀臻說要劉彩霞趕快帶
    甲女去看醫生，她們都沒有帶甲女去看醫生，之後在一週內
    之某一天，剛好劉彩霞沒空請其與劉昀臻幫忙照顧時，其就
    拿劉昀臻在中國醫藥大學附設醫院買回來的藥，就用手沾了
    一些藥幫甲女擦藥，其連甲女的褲子都沒有脫，其從甲女的
    短褲褲管伸進去幫她擦下體的周圍，但沒有把手指伸進去，
    該藥物上有說明書說明該藥是在擦下體感染，這是其自作聰
    明云云。
（一）證人甲女於偵查及本院審理中之證述如下：
  １、證人甲女於99年12月9日偵查時證述：其平日都是由褓母
      劉彩霞照顧，也有去褓母之姐姐劉昀臻家中，她家中有一
      位阿伯（指被告），在客廳阿伯有用他的食指插入其尿尿
      的地方1次，阿伯也有親其之嘴巴，是在暑假，大約是今
      年的7月，當時現場除了其與阿伯之外，沒有其他人，褓
      母的姐姐劉昀臻外出，阿伯用他的食指插入其尿尿的地方
      及親其嘴巴之後，叫其不要說出去；阿伯用他的食指插入
      其尿尿的地方時，其不敢跟他說不要，因為其會怕，後來
      其沒有跟褓母說，當時其沒有流血，但第二天有流一點血
      在褲子上，其就自己用刷子刷內褲，沒有跟褓母說此事等
      語（見100年度他字第128號卷第4至6頁）。
  ２、證人甲女於本院100年10月3日審理時證稱：其認識被告，
      其之褓母是劉彩霞，被告是其褓母姐姐劉昀臻的男朋友，
      其都稱呼他為阿伯，在本件事情發生之前，其是跟褓母住
      在一起，在褓母照顧期間，因為褓母要上班，其曾經去過
      褓母的姐姐劉昀臻家，褓母的姐姐劉昀臻與被告同住一起
      ，在褓母姐姐家時，其有單獨跟被告在一起過，但不常；
      其單獨與被告在一起時，被告有用手指插入其尿尿的地方
      ，那時其在褓母的姐姐劉昀臻家客廳畫畫，褓母的姐姐劉
      昀臻不在，本來客廳內有1個麻將桌，其坐在被告大腿上
      畫畫，他坐在椅子上，當時其是穿短褲，褲子是鬆緊帶的
      ，被告的手不知是從其褲管還是褲頭伸進去其內褲內，手
      指插入其尿尿的地方，其會痛，但沒有跟被告說會痛，後
      來，其說不要畫了，把書收進袋子裡面，被告才把手指拿
      出來，手指伸入的時間多久，其不知道；被告有親其之嘴
      巴，他突然說阿伯舔舔看你嘴裡有沒有煙的味道，就伸出
      舌頭親其之嘴巴，之前，被告沒有親過其之嘴巴，至於被
      告是先親其嘴巴，或是先用手指插入其尿尿地方，其已記
      不起來了，被告在親完其嘴巴之後，叫其不要把這件事情
      說出去，但被告在插入其尿尿的地方時，沒有講這句話；
      這件事情沒有跟其他人講過，因為不敢，其怕阿伯，怕阿
      伯會生氣，發生這件事情之前，被告有時好，有時不好，
      會罵其，發生此事之前，其不喜歡阿伯，因為他常常罵其
      ；在被告手指插入其尿尿地方之前，其尿尿的地方不會癢
      癢痛痛的，99年11月27日在學校，同學腳踢到其肚臍到尿
      尿地方的中間部位，其尿尿的地方不會很痛，除了該次外
      ，從99年12月1日到同年月7日間，其尿尿地方沒有再受傷
      過等語（見本院卷第54頁背面至59頁）。
  ３、由證人甲女上開一致之證言可知，證人甲女之褓母劉彩霞
      會因有事而委託其姐姐劉昀臻代為照料證人甲女，被告當
      時與證人劉昀臻同居，在某次證人劉昀臻外出，證人甲女
      與其單獨在家，被告在該處所客廳內桌子旁，利用其坐在
      椅子上，證人甲女坐在其大腿上在桌上畫畫之機會，將手
      伸入證人甲女之內褲內，再以手指伸入甲女陰道，並有親
      吻甲女之嘴巴之舉動，而證人甲女因年幼不敢反應且怕被
      告會責罵其，被告即以此違反證人甲女意願之方法，對證
      人甲女為性交行為。
  ４、按88年4月23日修正施行前刑法第221條第1項，原規定「
      對於男女以強暴、脅迫、藥劑、催眠術或他法，至使不能
      抗拒而為猥褻之行為者，處……。」所謂「他法」，依當
      時規定固指類似於強暴、脅迫、藥劑、催眠術或與之相當
      之方法。惟該條文於88年4月21日修正時，已修正為「對
      於男女以強暴、脅迫、恐嚇、催眠術或其他違反其意願之
      方法，而為猥褻之行為者，處……（修正後僅有1項）。
      」依立法理由說明，係以原條文之「至使不能抗拒」，要
      件過於嚴格，容易造成受侵害者，因為需要「拼命抵抗」
      而致生命或身體方面受更大之傷害，故修正為「違反其意
      願之方法」（即不以「至使不能抗拒」為要件）。則修正
      後所稱其他「違反其意願之方法」，應係指該條所列舉之
      強暴、脅迫、恐嚇、催眠術以外，其他一切違反被害人意
      願之方法，妨害被害人之意思自由者而言，不以類似於所
      列舉之強暴、脅迫、恐嚇、催眠術等相當之其他強制方法
      ，足以壓抑被害人之性自主決定權為必要，始符立法本旨
      （此經最高法院97年9月9日97年度第5次刑事庭會議著有
      決議，又同院98年度臺上字第1851號、97年度臺上字第58
      14號判決意旨亦同）。證人甲女雖於本院審理時證述：其
      沒有跟被告說你不要這樣，也沒有反抗或身體扭動，被告
      手指插入其尿尿的地方，沒有說什麼話等語（見本院卷第
      59頁）。然證人甲女於99年12月9日檢察官訊問時即陳稱
      ：被告親其及用手插入其尿尿的地方，其當時反應是不敢
      說，是因為其會怕等語（見100年度他字第128號卷第5至6
      頁），而於本院審理時，再與其確認為何當時會有怕而不
      敢說的反應存在？證人甲女陳稱：怕被告會罵等語（見本
      院卷第59頁），證人甲女之證述核屬一致，並無矛盾，可
      認證人甲女係因年幼且怕被告會責罵而不敢表達其不願意
      之意思。再者，本院衡酌當時之客觀情形，證人甲女坐於
      被告大腿上，被告手臂復往前入其內褲內，被告已環抱證
      人甲女，證人甲女之身體活動自由已受被告控制，足認證
      人甲女之性自主決定權遭受壓抑，被告上開行為亦與「其
      他違反意願之方法」的構成要件相符。被告當時年逾半百
      ，自然知道其對當時已逾7歲未滿8歲之證人甲女，為此以
      手指插入陰道之行為，顯悖離社會倫理與道德規範，且依
      上述證人甲女之證言，證人甲女亦無表達同意之意思，被
      告對此亦有以違反意願方法對證人甲女為強制性交之故意
      。
  ５、證人甲女就本案發生的時間，於偵查時證述：大概在暑假
      ，時間是99年7月間等語（見100年度他字第128號卷第5頁
      ），而其於本院審理時曾證述：應該是放寒假時云云，經
      檢察官詰問其當時所穿的衣服是長袖還是短袖，其答稱是
      穿短袖衣服跟短褲，因此回復記憶而改稱暑假（見本院卷
      第55頁背面）。本院審酌證人甲女對其當時所稱衣著之陳
      述，再核對後述證人劉昀臻之證言，認為本案發生之時間
      應為99年暑假期間，當以證人甲女於偵查中所稱之99年7
      月間為可採。另外證人甲女雖就被告用哪一根手指頭插進
      其陰道一節，其於偵查中陳稱是以食指插入等語，於本院
      審理時答稱忘記了（見本院卷第57頁），而本院衡酌被告
      係將手伸入證人甲女之短褲及內褲內，在隔著褲子之情形
      下，證人甲女本即無法見及被告係以何手指插入陰道，且
      人之記憶，對於與待證事項無重要關係之細節問題或發生
      之次序，會因時間進行、推移而減退甚而淡忘，以致陳述
      略有不同，是以，證人甲女此部分陳述之不一致，並不影
      響其證言之可信性。
（二）按被害人之陳述如無瑕疵，且就其他方面調查又與事實相
      符，固足採為科刑之基礎，倘其陳述尚有瑕疵，而在未究
      明前，遽採為論罪科刑之根據，即難認為適法，此經最高
      法院著有61年臺上字第3099號判例可參。上開判例所謂「
      無瑕疵」，係指被害人所為不利被告之陳述，與社會上之
      一般生活經驗或卷附其他客觀事證並無矛盾而言，至所謂
      「就其他方面調查認與事實相符」，非僅以所援用之旁證
      足以證明被害結果為已足，尤須綜合一切積極佐證，除認
      定被告確為加害人之外，在推理上無從另為其他合理原因
      之假設而言（同院95年度臺上字第4802號判決意旨參照）
      。此乃因被害人就被害經過所為之陳述，其目的在於使被
      告受刑事訴追處罰，與被告處於絕對相反之立場，其陳述
      或不免渲染、誇大，是被害人縱立於證人地位具結而為指
      證、陳述，其供述證據之證明力仍較與被告無利害關係之
      一般證人之陳述為薄弱。從而，被害人就被害經過之陳述
      ，除須無瑕疵可指，且須就其他方面調查又與事實相符，
      亦即仍應調查其他補強證據以擔保其指證、陳述確有相當
      之真實性，而為通常一般人均不致有所懷疑者，始得採為
      論罪科刑之依據，非謂被害人已踐行人證之調查程序，即
      得恝置其他補強證據不論，逕以其指證、陳述作為有罪判
      決之唯一證據（最高法院95年度臺上字第6017號判決意旨
      參照）。本案證人甲女之證述，依下述之說明，亦有補強
      證據足以佐證：
  １、證人甲女於99年12月7日至中國醫藥大學附設醫院檢驗，
      經檢驗結果，其之處女膜在3點方向有陳舊性裂傷等情，
      有該醫院受理疑似性侵害事件驗傷診斷書在卷可憑（附於
      100年度偵緝字第839號卷末之證物袋內）。此驗傷結果，
      核與證人甲女所述，被告以手指插入陰道內之情形相符。
  ２、證人劉昀臻於本院100年10月3日審理時具結證稱：其曾跟
      被告同居5年多，其2人交談語言為國、臺語，被告有時會
      用一點客語；其曾經受妹妹之託，幫她照顧甲女，因其妹
      妹要上班，甲女安親班到下午6點，其會幫忙照顧下午7點
      半前其妹妹下班過來接甲女，甲女也曾經由其帶過來，在
      其住處過夜，她跟其睡在一起；甲女來其住處，有一次傍
      晚時，其去買菜本要帶甲女去，但她不要，所以，甲女有
      跟被告單獨在一起，時間大概是放暑假，應該是7月的時
      候，因為99年8月10日時候其跟被告鬧翻了；其去買菜約
      半個小時左右回來，其是騎摩托車去的等語（見本院卷第
      59頁背面至61頁）。證人劉昀臻所證述之情節，核與證人
      甲女所陳述證人劉昀臻外出，其與被告單獨在家中，被告
      利此次機會以違反其意願之方法，將手指插入其陰道內之
      內容相符，亦可佐證證人甲女之證言可採。至於證人劉昀
      臻於當日審理時亦證述：其買菜回來時，甲女她很高興，
      說阿伯給她兩百元，因為她考試第一名云云（見本院卷第
      61頁）。本院就此依職權訊問證人甲女，其則陳稱：被告
      以用手指插入其尿尿的地方之後，被告有給其錢，金額多
      少不記得，為何給其之原因，其亦不記得了云云（見本院
      卷第62頁）。被告對此則辯稱：其不是在那天給甲女2百
      元，是甲女剛放暑假時，因她考試第一名給她的，是之前
      的事情云云（見本院卷第62頁）。其3人就此部分之陳述
      ，彼此互不相符，極有可能是因時間相隔久遠，因而將其
      他事情相互混淆而錯亂，且其部分尚與構成要件事實無關
      ，是否有此情節存在對於被告是否構成本案犯罪不生影響
      ，亦不影響證人甲女、劉昀臻前揭證言之一致性。
（三）至於本案發現之過程，則據證人劉彩霞於100年7月8日偵
      查時具結證稱：本案會爆發是因為甲女在學校下體被踢倒
      ，老師通知其要注意狀況，甲女也一直跟其說她下體會癢
      ，後來其於甲女母親乙女於99年12月9日報案前一週，帶
      她去黃婦產科看，因甲女當時每週五都會回到她奶奶家，
      因黃婦產科有給其一罐盥洗液，奶奶覺得有異告訴乙女，
      乙女逼問甲女，甲女才說出來等語（見100年度偵緝字第
      839號卷第31頁）。在證人甲女係於99年11月27日上午受
      傷，依該日其就讀學校之護理紀錄所載：「會陰部，挫撞
      傷，休息觀察，處理其他，觀察10分，會陰部挫撞傷，手
      抓會陰部，表示疼痛，觀察會陰部外觀無紅腫，按壓無疼
      痛情形，教導繼續觀察，休息後返回教室。」，於翌日上
      午之紀錄：「會陰部，挫撞傷，舊傷，處理其他，昨天撞
      傷後仍有疼痛情形，觀察外觀無紅腫，但仍有疼痛情形，
      告知老師轉知家長，應就醫。」（附於100年度偵緝字第
      839號卷末證物袋內）。之後，證人甲女於99年12月1日至
      臺中市○區○○路之黃婦產科診所就診，經診斷為接觸性
      皮膚炎及其他濕疹，並開立治療藥劑等情，亦有該診所之
      證人甲女病歷及診療單據各1份附於本院卷末證物袋可憑
      。
（四）被告雖以上開情詞置辯，然證人劉昀臻於本院100年10月3
      日審理時具結證稱：99年7、8月間，甲女有跟其反應她尿
      尿的地方會痛會癢，其有叫其妹妹劉彩霞帶甲女去看醫生
      ，這件事被告不知道，被告平常都在公園看人家下棋，甲
      女跟其講這件事情時，被告並沒有在場，沒有看過被告拿
      藥幫甲女擦過藥；本案是其妹妹劉彩霞打電話給其，說事
      情已經發生了，其問她發生什麼事，她說被告性侵害甲女
      ，被告當時已經離開其住處，其知道這件事情後，有打電
      話質問被告，他沒有承認，其問了很久以後，被告才說他
      有幫甲女擦藥，其就問他說如果只是擦藥沒有插進去，甲
      女的處女膜為何會破，被告說沒有插進去，只是在尿尿地
      方外面擦藥，在電話中其是講臺語，被告也是用臺語回答
      ，被告從頭到尾沒有向其坦承性侵甲女這件事情，在此之
      前，其曾經有個人因素有去拿擦下體的藥，藥用剩放在冰
      箱，該藥膏後來被其妹妹劉彩霞拿走了，被告事後說他給
      甲女擦的藥膏，是利膚藥膏，擦外傷用，不是那瓶擦陰部
      外面的藥，被告沒有告訴過其他有幫甲女擦藥之事，是案
      發後其問他，他才提到這件事，其跟他說你是大男人，不
      應該這樣幫小女孩擦藥，應該等到其回來再幫她擦，被告
      在電話中說他錯了，不應該幫甲女擦藥等語（見本院卷第
      60至61頁）。依證人劉昀臻之證言，其未曾告知被告有關
      證人甲女下體會癢之事，且其於事後向被告質問時，被告
      告知其塗抹之藥膏是擦外傷用之利膚藥膏，亦非被告所辯
      證人劉昀臻在醫院帶回來之藥膏，被告所辯已與證人劉昀
      臻之證述不符。再者，依被告之前開辯詞，被告既不知證
      人甲女下體紅腫及疼痛的原因，即自己隨意取藥幫甲女擦
      抹，且在不知原因之情形下，即將藥膏擦在證人甲陰部外
      圍，此均與一般常情事理相悖。況且，依證人甲女於本院
      審理時之證言：被告的手上沒有拿藥膏要幫其擦藥，他是
      直接用手指插入其尿尿的地方等語（見本院卷第58頁），
      更足證被告之上開辯詞，顯係事後卸責之言，不足採信，
      本案事證，洵堪認定
三、論罪科刑之理由：
（一）查證人甲女為91年9間出生，於被告為上開強制性交行為
      時，為已滿7歲未滿8歲之兒童，係未滿14歲之女子等情，
      有法務部戶役政連結作業系統查詢資料1份在卷可憑（附
      於本院卷末證物袋內），被告與證人劉昀臻多次一同照料
      證人甲女，被告對證人甲女為未滿14歲之人，顯無不知之
      道理。從而，被告對未滿14歲之女子以手指插入陰道而為
      強制性交之行為，係犯刑法第222條第1項第2款之對於未
      滿14歲女子以違反意願之方法而為性交罪。被告為上開強
      制性交時，同時伴有親吻證人甲女嘴吧之行為，此低度之
      猥褻行為為高度之性交行為所吸收，不另論罪。
（二）被告雖對未滿14歲之證人甲女故意犯罪，惟依92年5月28
      日修正公布，同年月30日生效之兒童及少年福利法第70條
      第1項規定：「成年人教唆、幫助或利用兒童及少年犯罪
      或與之共同實施犯罪或故意對其犯罪者，加重其刑至二分
      之一。但各該罪就被害人係兒童及少年已定有特別處罰規
      定者，不在此限。」本案被告係對未滿14歲之女子為強制
      性交之行為，係犯刑法第222條第1項第2款之對於未滿14
      歲女子以違反意願之方法而為性交罪，此罪係特別規定以
      被害人年齡未滿14歲者為其加重處罰之特別處罰規定，即
      無再適用兒童及少年福利法第70條第1項前段規定加重處
      罰之餘地，併予敘明。
（三）爰審酌被告利用其與證人甲女單獨相處之機會，見年僅7
      歲餘之證人甲女年幼可欺，以手指插入證人甲女之陰道內
      ，對證人甲女為強制性交犯行，以逞己欲，其對證人甲女
      所為之犯罪手段，已對幼小甲女身心造成重大影響，影響
      被害人Ａ女身心健全成長，侵害國家欲保護幼童之法益，
      犯後復否認犯行，惟念及被告未曾有犯罪紀錄，有臺灣高
      等法院被告前案紀錄表1份在卷可按，是其素行尚可等一
      切情狀，量處如主文所示之刑。
據上論斷，應依刑事訴訟法第299條第1項前段，刑法第222條第1
項第2款，判決如主文。
中    華    民    國   100    年    12    月    5     日
                  刑事第五庭  審判長法  官  楊真明
                                    法  官  賴秀雯
                                    法  官  張瑋珍

以上正本證明與原本無異。
如不服本判決應於收受送達後10日內向本院提出上訴書狀，並應
敘述具體理由；其未敘述上訴理由者，應於上訴期間屆滿後20日
內向本院補提理由書（均須按他造當事人之人數附繕本）「切勿
逕送上級法院」。
                                    書記官  賴瓊珠
中    華    民    國   100    年    12    月    5     日

附錄本判決論罪科刑法條
中華民國刑法第221條
  對於男女以強暴、脅迫、恐嚇、催眠術或其他違反其意願之方
  法而為性交者，處3年以上10年以下有期徒刑。
  前項之未遂犯罰之。
中華民國刑法第222條第1項：
  犯前條之罪而有下列情形之一者，處7年以上有期徒刑：
  一、二人以上共同犯之者。
  二、對未滿十四歲之男女犯之者。
  三、對精神、身體障礙或其他心智缺陷之人犯之者。
  四、以藥劑犯之者。
  五、對被害人施以凌虐者。
  六、利用駕駛供公眾或不特定人運輸之交通工具之機會犯之者
      。
  七、侵入住宅或有人居住之建築物、船艦或隱匿其內犯之者。
  八、攜帶兇器犯之者。